---
title: "Deber de Inferencia Estadística"
author: "Christian Galarza"
date: "2023-08-25"
output: html_document
---

## Introducción

Este es un deber sobre inferencia estadística. Deberás completar los ejercicios propuestos y desarrollar tus respuestas en las secciones correspondientes. Recuerda que puedes consultar cualquier material o recurso que necesites para completar este deber. Puedes generar gráficos descriptivos que te ayuden a prever  la decisión a la que llegues.

```{r setup, include=FALSE}
knitr::opts_chunk$set(echo = TRUE)
library(ggplot2)
# Escribe tus códigos aquí (librerías necesarias)
```

### Ejercicio 1: Comparación de ingresos medios

Estás comparando los ingresos medios de dos grupos diferentes de trabajadores. ¿Qué grupo tiene un ingreso promedio más alto?

```{r}
# Aquí van los datos y el código proporcionado
trabajadores1 <- c(2250.874, 2178.265, 1955.121, 2430.015, 2659.831, 2713.799, 2375.522,
                   2993.470, 2303.118, 2331.465, 2066.033, 2235.951, 3005.093, 2596.543,
                   2156.393, 2067.230, 2206.910, 2769.340, 3197.505, 2485.516, 2289.275,
                   2492.882, 2938.398, 2578.256, 2488.872, 2060.718, 2643.604, 2725.154,
                   3179.045, 2917.966, 1915.504, 2957.806, 2410.418, 2320.605, 2649.970,
                   2626.137, 2466.415, 2697.411, 2395.003, 2367.791, 2181.179, 2813.058,
                   2823.114, 2516.957, 1718.990, 2533.165, 2060.041, 2539.865, 2883.900,
                   2699.181)
trabajadores2 <- c(2075.544, 2260.147, 2210.747, 2125.751, 2280.511, 2353.806, 2375.084,
                   2572.256, 1681.255, 2378.751, 2001.336, 2497.114, 2186.822, 2310.368,
                   2775.799, 2218.408, 2191.969, 2401.429, 2144.689, 2036.791, 2390.669,
                   2476.481, 2316.912, 1819.158, 2588.756, 2303.756, 2142.683, 2450.559,
                   2172.056, 2010.873, 2294.688, 2205.054, 2479.581, 2883.266, 2066.749,
                   2469.883, 2314.934, 2415.943, 2139.904, 2336.129, 1956.293, 2384.111,
                   2281.950, 2696.983, 2350.144, 2055.625, 2531.372, 2058.953, 2074.512,
                   2422.559, 2381.457, 2512.807, 2604.340, 2222.830, 2289.438, 2410.723,
                   2784.361, 2518.547, 2436.065, 1606.304)

datos <- data.frame(
  salario = c(trabajadores1, trabajadores2),
  grupo = factor(rep(1:2, times = c(length(trabajadores1),length(trabajadores2))), labels=c("Trabajadores 1", "Trabajadores 2"))
)

ggplot(datos, aes(x=salario, fill=grupo)) +
  geom_histogram(position="identity", alpha=0.5, bins=30) +
  theme_minimal() +
  labs(title = "Distribución de Salarios", y = "Frecuencia", x = "Salario") +
  scale_fill_manual(values=c("#F8766D", "#00BA38"))

ggplot(datos, aes(x=grupo, y=salario, fill=grupo)) +
  geom_boxplot() +
  theme_minimal() +
  labs(title = "Distribución de Salarios", y = "Salario", x = "Grupo") +
  scale_fill_manual(values=c("#F8766D", "#00BA38"))
# Escribe tus códigos aquí
```

**Respuesta:**

Escribe aquí tu respuesta.

<br>
<br>

### Ejercicio 2: Comparación de clics en anuncios

Deseas comparar la cantidad de clics que reciben dos anuncios diferentes en tu sitio web. ¿Qué anuncio recibe más clics en promedio?

```{r}
anuncio1 <- c(5, 4, 5, 6, 4, 5, 7, 5, 6, 6)
anuncio2 <- c(5, 6, 5, 7, 5, 5, 6, 7, 7, 6)
wilcox.test(anuncio1, anuncio2)
# Escribe tus códigos aquí
```

**Respuesta:**

Escribe aquí tu respuesta.






<br>
<br>

### Ejercicio 3: Comparación de puntuaciones

Los datos que tienes no cumplen con las suposiciones de normalidad y deseas comparar las puntuaciones medias de dos grupos. ¿Qué grupo tiene una puntuación promedio más alta?


```{r}
grupoA <- c(5, 5, 5, 6, 6, 5, 5, 6, 5)
grupoB <- c(6, 6, 7, 7, 6, 6, 7, 6, 6)
wilcox.test(grupoA, grupoB)
# Escribe tus códigos aquí 
```

**Respuesta:**

Escribe aquí tu respuesta.




<br>
<br>

### Ejercicio 4: Comparación de calificaciones

Quieres comparar la calificación media en un examen entre tres grupos de estudiantes que fueron enseñados con diferentes métodos. ¿Qué método resultó en la calificación promedio más alta?

```{r}
metodo1 <- c(85.16604, 96.41423, 80.24083, 69.01759, 86.62736, 81.28230, 60.05736,
             77.63138, 70.82957, 94.19740, 99.21297, 67.49700, 82.71771, 69.84389,
             58.50793, 72.59032, 70.63635, 70.56013, 78.98900, 78.88020, 77.60133,
             84.47364, 78.96169, 90.36164, 70.66543, 82.72645, 62.81343, 62.22004,
             89.57059, 68.21929, 80.86281, 91.00737, 82.99863, 73.69575, 89.99427,
             80.54828, 68.75133, 72.01811, 58.22004, 81.99664)
metodo2 <- c(86.86874, 97.52225, 76.52569, 74.04482, 68.67770, 95.23782, 79.12071,
             79.52839, 83.48983, 81.17170, 85.72342, 85.15654, 72.71554, 78.22245,
             76.92262, 73.23591, 79.66591, 78.60100, 79.50238, 83.82224, 76.71138,
             91.83204, 69.53986, 64.58984, 85.12009, 68.48304, 83.55921, 83.98342,
             69.86244, 83.17494, 78.79085, 78.25213, 72.51925, 84.99407, 57.00238,
             82.74854, 72.51887, 63.28735, 74.38203, 89.13157)
metodo3 <- c(92.82768, 76.75622, 69.07096, 83.50877, 56.74143, 67.21914, 68.98307,
             83.68246, 79.87134, 79.73691, 82.57452, 63.67311, 60.34452, 74.22729,
             77.65000, 79.49056, 78.44512, 60.52712, 97.49574, 66.68088, 74.46574,
             79.05737, 69.92555, 89.83452, 89.10452, 65.20591, 72.80191, 76.06882,
             69.22514, 56.25000, 86.28191, 78.70482, 91.50943, 82.77311, 81.66604,
             76.28205, 78.71795, 92.30769, 76.92308, 79.48718)

df <- data.frame(
  Calificacion = c(metodo1, metodo2, metodo3),
  Metodo = factor(rep(1:3, each=40))
)

ggplot(df, aes(x=Metodo, y=Calificacion)) +
  geom_boxplot(aes(fill=Metodo)) + 
  labs(title="Diagrama de Cajas Comparativo de los Tres Métodos", 
       x="Método", 
       y="Calificación") + 
  theme_minimal()

# Ejecutar ANOVA
aov_res <- aov(Calificacion ~ Metodo, data=df)
summary(aov_res)
# Escribe tus códigos aquí 
```


**Respuesta:**

Escribe aquí tu respuesta.




<br>
<br>

### Ejercicio 5: Preferencia de productos

Estás interesado en determinar si la proporción de clientes que compran el Producto A es diferente de la proporción de clientes que compran el Producto B. ¿Cuál producto es preferido?

```{r}
productoA <- c(0, 1, 0, 1, 1, 0, 0, 0, 1, 0, 1, 1, 0, 1, 1, 0, 1, 0, 1, 0, 0, 1, 0, 0, 1, 0, 0, 1, 0, 1, 0, 0, 1, 0, 0,
               0, 1, 1, 0, 0, 1, 1, 1, 0, 0, 0, 0, 1, 0, 1, 0, 1, 1, 1, 1, 1, 1, 0, 0, 1, 1, 0, 0, 0, 1, 0, 0, 0, 1, 1,
               0, 0, 0, 1, 0, 0, 1, 1, 1, 1, 1, 0, 0, 0, 0, 0, 1, 0, 0, 0, 0, 0, 1, 0, 0, 0, 1, 0, 0, 0, 0, 0, 1, 0, 0,
               1, 1, 1, 0, 1, 1, 0, 1, 1, 0, 0, 1, 0, 0, 1, 0, 0, 0, 0, 1, 1, 1, 1, 1, 1, 0, 1, 1, 1, 0, 1, 1, 0, 1,
               0, 0, 0, 0, 1, 0, 0, 1, 0, 0, 1, 1, 1, 1, 1, 0, 1, 0, 1, 1, 0, 1, 0, 1, 0, 0, 0, 1, 0, 1, 0, 1, 1, 1, 1,
               1, 0, 1, 1, 1, 0, 1, 0, 1, 0, 1, 1, 1, 0, 0, 0, 1, 1, 1, 0, 0, 1, 1, 1, 0, 1, 0, 1, 0, 1, 1, 0, 0, 0, 0,
               0, 0, 1, 1, 1, 0, 0, 0, 0, 1, 0, 0, 1, 0, 0, 1, 0, 0, 1, 1, 1, 1, 1, 0, 1, 1, 1, 1, 0, 0, 1, 0, 1, 0, 0,
               1, 1, 1, 0)

productoB <- c(1, 0, 1, 1, 0, 0, 1, 0, 1, 1, 0, 0, 0, 0, 1, 1, 1, 1, 0, 0, 1, 0, 0, 1, 0, 1, 0, 0, 1, 1, 0, 0, 0, 1, 0,
               1, 0, 1, 1, 1, 1, 1, 1, 1, 0, 1, 0, 1, 1, 1, 1, 0, 0, 1, 0, 0, 0, 0, 1, 1, 0, 0, 0, 0, 0, 0, 1, 1, 0, 1,
               0, 1, 1, 1, 1, 1, 0, 1, 1, 1, 0, 0, 1, 0, 1, 0, 0, 1, 1, 0, 0, 0, 1, 1, 0, 1, 0, 1, 1, 0, 0, 1, 1, 0, 0,
               1, 1, 0, 1, 0, 0, 0, 0, 0, 0, 0, 0, 1, 1, 0, 0, 0, 0, 1, 0, 0, 0, 1, 1, 0, 1, 1, 1, 0, 0, 1, 1, 0, 0, 1,
               0, 0, 1, 1, 1, 0, 0, 1, 1, 0, 0, 0, 1, 0, 1, 1, 1, 1, 0, 1, 0, 0, 0, 1, 1, 1, 0, 1, 1, 1, 0, 0, 1, 0, 0,
               0, 1, 0, 1, 1, 0, 1, 1, 1, 0, 1, 1, 1, 1, 1, 1, 0, 1, 1, 1, 0, 0, 1, 0, 1, 1, 1, 1, 0, 0, 1, 0, 1, 0, 0,
               1, 1, 0, 1, 0, 0, 0, 1, 1, 1, 1, 1, 1, 1, 0, 0, 0, 0, 0, 0, 0, 1, 0, 1, 1, 0, 0, 1, 1, 0, 1, 1, 0, 1, 0,
               0, 0, 0, 1)

prop.test(x = c(sum(productoA), sum(productoB)),
          n = c(length(productoA), length(productoB)))
# Escribe tus códigos aquí 
```

**Respuesta:**

Escribe aquí tu respuesta.



<br>
<br>

### Ejercicio 6: Efectividad de un medicamento

Un estudio investiga el efecto de un nuevo medicamento para el dolor de cabeza. Se toma una muestra de 10 personas que sufren de dolor de cabeza y se les administra el medicamento. Una semana después, se les vuelve a tomar una muestra para medir el nivel de dolor. Los datos se pueden suponer normales y estos son:

```{r}
# Datos antes del medicamento
antes_medicamento <- c(6.2, 6.8, 7.0, 7.4, 7.6, 7.8, 8.0, 8.2, 8.4, 8.6)
# Datos después del medicamento
despues_medicamento <- c(5.8, 6.0, 6.2, 6.4, 6.6, 6.8, 7.0, 7.2, 7.4, 7.6)
# Escribe tus códigos aquí 
```

¿Hay evidencia de que el medicamento sea efectivo para reducir el dolor de cabeza?

**Respuesta:**

Escribe aquí tu respuesta.



<br>
<br>

### Ejercicio 7: Relación entre género y preferencia política


Un estudio investiga la relación entre el género y la preferencia política. Se toma una muestra de 100 personas y se les pregunta sobre su género y su preferencia política.

```{r}
# Creación del data frame para la tabla
tabla <- data.frame(
  genero = c("hombre", "hombre", "hombre", "mujer", "mujer", "mujer"),
  preferencia_politica = c("izquierda", "centro", "derecha", "izquierda", "centro", "derecha"),
  cantidad = c(20, 30, 50, 10, 20, 70)
)

tabla
# Escribe tus códigos aquí 
```

**Respuesta:**

Escribe aquí tu respuesta.